# 请教陈版主工程项目建设过程中罚款问题

提问人：y563445481 时间：2020-01-10 14:00:58
您好陈版主，向您请教
水务集团进行市区管网改造工程，施工过程中经常会发生破坏地面花草的行为，被园林管理局罚款，开的财政非税收入的收据，企业将此类款项支出计入在建工程成本是否合理。是否应该直接计入营业外支出？

回答人：chenyiwei
不建议将此类罚款计入工程成本。如果确实需要在施工过程中损毁绿化的，建议在施工之前预估受影响范围，向园林局等主管部门申请，通过正常途径缴纳绿化的恢复、迁移等费用，并纳入工程预算，此时是可以计入在建工程成本的。但如果事先无计划，在施工过程中毁绿被罚款，则此时的罚款只能计入营业外支出。